【裁判字號】    89,易,905
【裁判日期】    890530
【裁判案由】    竊盜
【裁判全文】
臺灣高雄地方法院刑事判決                          八十九年度易字第九五號
    公  訴  人  臺灣高雄地方法院檢察署檢察官
    被      告  乙○○
右列被告因竊盜案件，經檢察官提起公訴（民國八十九年度偵字第三六六號），本院
判決如左：
    主  文
乙○○連續踰越安全設備，於夜間侵入住宅竊盜，處有期徒刑壹年。緩刑肆年，緩刑
期內付保護管束。
    事  實
一、乙○○之姐與甲○○、丙○○係高雄縣鳥松鄉○○村○○路十二號大樓住戶，乙○○經常於該大樓進出，竟基於意圖為自己不法所有之概括犯意，先於民國八十
    八年十一月五日夜間十九時許，從其姐位於該大樓第四樓之住處，利用該大樓之
    冷氣窗台，攀爬進入第五樓甲○○住處之後陽台，自靠近後陽台房間未上鎖之窗
    戶，推窗踰越該安全設備侵入上開住宅，竊得甲○○外籍女友LETITIA SUTTON
    所有鑽石女項鍊、黃金十字型項鍊、HELLo KITTY造型黃金項鍊、K金手鍊各一條
    及女用金戒指一只。後又於同年月二十六日下午十五時許，以相同之手法，攀爬
    至第十一樓丙○○住處前陽台，推開客廳之落地窗踰越該安全設備侵入上開住宅
    ，竊取丙○○放置在客廳皮包內之現金新台幣一萬二千五百元，得手後欲繼續進
    入房間之際，為丙○○當場撞見追乎求救，乙○○見狀立即逃離現場，丙○○並
    隨即報警處理，經高雄縣警察局仁武分局鳥松分駐所員警會同丙○○向該大樓管
    理員查詢進出該棟大樓可疑人物，得知疑似竊賊特徵之男子住於四樓，經往四樓
    乙○○之姐住處訪查時，於門口拾獲乙○○至弘盛當鋪點當物品之當票一張，循
    線再向該當鋪查詢典當之乙○○年籍資料後，調閱口卡予丙○○指認，嗣乙○○
    應該分駐所通知，於八十八年十二月四日下午十八時四十分許主動攜帶前揭竊得
    之部分贓物向該分駐所員警投案坦承上情，並將部分贓物返還甲○○、丙○○。
二、案經高雄縣警察局仁武分局報請臺灣高雄地方法院檢察署檢察官偵查起訴。
    理  由
一、右揭事實，業據被告乙○○對於警訊及偵、審中自白不諱，核與被害人甲○○及
    丙○○於警訊及本院指述住宅失竊並遭竊走上開物品等情節相符，復有贓物認領
    保管單壹紙附警卷可稽，是被告之自白核與事實相符，事證明確，被告犯行洵堪
    認定，應依法論科。至警訊卷所附弘盛當鋪當票所指之黃金項鍊一條（現由高雄
    縣警察局仁武分局代保管中），被告堅稱係其姐之物，非本案竊盜所得，經本院
    傳訊其姐李秋燕到庭證稱伊確實有一條類似項鍊，而被害人甲○○及其女友於警
    局及本院審理時亦均無法確認為渠等所有失竊之物，故該條項練及警訊卷所附相
    關之當票、領結保管單等物證，尚無法作為本件被告犯罪之證據，附此說明。
二、按住宅之窗戶、落地窗，均具有防閑之效用，均屬安全設備。又被告侵入被害人
    甲○○住宅行竊之時間為下午十九點許，當時天色已近黑暗，業據被告陳明，而
    當天高雄地區之日沒時間為下午五時十八分許，復有本院向高雄氣象站查詢之電
    話記錄單一紙在卷可參，故被告侵入甲○○住宅行竊之時間應為夜間。被告於夜
    間踰越窗戶之安全設備，侵入甲○○住宅竊取前揭財物之行為，核係犯刑法第三
    百二十一條第一項第二款及第一款之踰越安全設備於夜間侵入住宅竊盜罪。其踰
    越落地窗戶之安全設備，侵入丙○○住宅竊取前揭財物，核係犯刑法第三百二十
    一條第一項第二款之踰越安全設備竊盜罪。其上開先後二次所犯加重竊盜犯行，
    時間緊接，方法相同，且觸犯構成要件相同之罪名，顯係基於概括之犯意為之，
    為連續犯，爰依連續犯之規定以情節較重之踰越安全設備於夜間侵入住宅竊盜罪
    論，並加重其刑。爰審酌被告於夜間踰越窗戶之安全設備侵入住宅竊盜，危害住
    家安全甚鉅，惡性非輕，惟念其犯後主動攜帶部分贓物向警局自首坦承犯行，並
    歸還被害人部分贓物，態度良好，且被害人丙○○亦於警訊時陳明被告已向其深
    表歉意，願與被告自新機會等情，亦有警訊筆錄可按，及其前無不良前科，素行
    良好，復有臺灣高雄地方法院檢察署刑案查註紀錄表一份在卷可參等一切情狀，
    量處如主文所示之刑，以資懲儆。又查被告前未曾受有期徒刑以上刑之宣告，此
    有上開刑案資料查註紀錄表在卷可參，其因一時短慮，致觸犯本案犯行，犯後坦
    承犯行，亦表悔悟，經此起訴、審判程序，應當知所警惕，信無再犯之虞，本院
    綜核各情，認前開對其宣告之刑，以暫不執行為適當，爰併宣告緩刑三年，以啟
    自新。惟被告不謀求正當方法獲取錢財，而以非法手段竊取他人財物，法律觀念
    淡薄，本院認應由觀護人以專業知識，輔導其品德，並助其改過自新，方不失緩
    刑制度之立法美意，爰依刑法第九十三條第一項之規定，宣告於緩刑期內付保護
    管束。
據上論斷，應依刑事訴訟法第二百九十九條第一項前段、刑法第五十六條、第三百二
十一條第一項第一、二款、七十四條第一項第一款、第九十三條第一項，判決如主文
。
中      華      民      國    八十九    年      五      月     三十     日
                                  臺灣高雄地方法院刑事庭
                                      法  官  陳淑卿
右正本證明與原本無異。
如不服本判決，應於判決送達後十日內，向本院提出上訴狀。
                                    書記官    陳朝宗
中      華      民      國    八十九    年      五      月     三十     日
附錄本判決論罪之法條：
刑法第三百二十一條第一項第一、二款
犯竊盜罪而有左列情形之一者，處六月以上五年以下有期徒刑：
一、於夜間侵入住宅或有人居住之建築物、船艦或隱匿其內而犯之者。
二、毀越門扇、牆垣或其他安全設備而犯之者。


司法院資訊處製作；財團法人民間司法改革基金會備份。
